【裁判字號】    98,台上,5534
【裁判日期】    980924
【裁判案由】    違反毒品危害防制條例
【裁判全文】
最高法院刑事判決            九十八年度台上字第五五三四號
上  訴  人  甲○○
選任辯護人  呂福元律師
上列上訴人因違反毒品危害防制條例案件，不服台灣高等法院中
華民國九十六年六月五日第二審更審判決（九十五年度上更(一)字
第六九號，起訴案號：台灣桃園地方法院檢察署九十三年度偵字
第一二二四一號），提起上訴，本院判決如下：
    主  文
上訴駁回。
    理  由
按刑事訴訟法第三百七十七條規定：上訴於第三審法院，非以判
決違背法令為理由，不得為之；是提起第三審上訴，應以原判決
違背法令為理由，係屬法定要件。如果上訴理由書狀並非依據卷
內訴訟資料，具體指摘原判決不適用何種法則或如何適用不當，
或所指摘原判決違法情事，顯與法律規定得為第三審上訴理由之
違法情形，不相適合時，均應認其上訴為違背法律上之程式，予
以駁回。本件原判決認定上訴人甲○○有如原判決事實欄所載施
用第一、二級毒品前科，經判處有期徒刑並執行完畢，猶不知悔
改，明知甲基安非他命屬毒品危害防制條例第二條第二項第二款
所規定之第二級毒品，依法不得販賣及持有，竟基於販賣第二級
毒品甲基安非他命營利之意圖，基於概括犯意，有如下二次販入
甲基安非他命行為：一、民國九十三年七月二十三日左右，在桃
園縣中山遊藝場，以新台幣（下同）十萬元代價向姓名年籍不詳
綽號「小方」者購入甲基安非他命二包 (實際淨重三四四．三０
公克，驗餘淨重三四四．一六公克，包裝重三四．七二公克），
藏置於桃園縣中壢市○○路○段七０七之一七號三樓住處，伺機
販賣，經警持搜索票查獲；二、九十三年九月六日下午五時許，
在桃園縣中壢市○○路○段七０七之一七號前，向真實姓名年籍
不詳綽號「阿豆古」之成年男子，以二十萬元之代價，購入甲基
安非他命乙批後，即將之分裝成二十六包（實際淨重七三二．三
五公克，包裝重為一九．０二公克），藏置於其所駕駛之車牌號
碼EV－三０七八號自用小客車內，伺機販賣，經警欄檢查獲，因
而撤銷第一審科刑之判決，改判仍依刑法修正前之連續犯論處上
訴人連續販賣第二級毒品累犯罪刑，並諭知相關沒收銷燬等情，
已詳敘其所憑證據及認定之理由，核其採證、認事及用法，從形
式上觀察，俱無違誤。上訴意旨以，原判決依據通訊監察錄音中
關於上訴人與他人討論買賣毒品之事，即認定上訴人販入毒品有
牟利之意圖，然該談話係在原判決所認上訴人向「小方」及「阿
豆古」購買毒品之前，應與本件販入毒品無關云云。惟查買賣營
利並無先買後賣之限制，如先找到銷售對象後再購入物品交付，
其營利更為穩當。上訴意旨反以先與銷售對象討論，嗣後購入毒
品，不成立營利，核與經驗法則不符。上訴意旨復以，本件在車
上查獲之毒品，係「阿豆古」委託寄放，然原判決竟認係上訴人
向「阿豆古」購入，與事實不合云云。惟查關於此部分毒品，上
訴人前稱「阿豆古」寄放、後謂向「阿豆古」買來供自己施用，
已有可疑，嗣於原審更審時又稱幫黃永郎購買毒品，前後歧異甚
鉅，尤見疑竇。原判決依調查證據之結果，認上訴人與「阿豆古
」並非熟識，豈有甘冒重刑之危險，受託付之理。且寄放毒品後
，「阿豆古」竟未為任何避免事後糾紛之保障措施，所辯與情理
不合。上訴意旨重為事實之抗辯，非上訴第三審之適法理由。上
訴意旨又以，原判決認定上訴人購入毒品後「伺機販賣」，但未
販賣，且未獲利，即不成立販賣之罪云云。惟查所謂販賣毒品者
，並不以販入之後，復行賣出為必要條件，只要以營利為目的，
將毒品購入或賣出，有一於此，其犯罪就已經完成，故不論販入
或賣出之行為，皆屬販賣毒品行為之一部分。上訴人分別從「小
方」及「阿豆古」販入，即成立犯罪。而以營利之意圖販入毒品
即成立販賣罪，不以實際獲利為條件，上訴意旨所為未獲利之抗
辯，不影響本件販賣罪之成立。綜上，上訴意旨徒憑己意或就原
判決已有說明之事項，或原審判斷證據證明力之合法職權行使，
漫指其違法，重為單純事實上之爭執，難謂係適法上訴第三審之
理由，其上訴違背法律上之程式，應予駁回。
據上論結，應依刑事訴訟法第三百九十五條前段，判決如主文。
中    華    民    國  九十八  年    九    月  二十四  日
                      最高法院刑事第五庭
                          審判長法官  陳  正  庸
                                法官  林  秀  夫
                                法官  宋      祺
                                法官  陳  祐  治
                                法官  林  瑞  斌
      本件正本證明與原本無異
                                      書  記  官
中    華    民    國  九十八  年    十    月    五    日
                                                    R


司法院資訊處製作；財團法人民間司法改革基金會備份。
